【裁判字號】    90,家抗,20
【裁判日期】    900927
【裁判案由】    通常保護令
【裁判全文】
臺灣高等法院花蓮分院民事裁定                        九十年度家抗字第二○號
    抗  告  人  乙○○
右抗告人因與相對人甲○○間聲請核發保護令事件，抗告人對於台灣花蓮地方法院於
中華民國九十年七月十六日所為第一審裁定（九十年度家護字第四號），提起抗告，
本院裁定如左：
    主    文
抗告駁回。
抗告程序費用由抗告人負擔。
    理    由
一、相對人在原審法院之聲請意旨略以：抗告人與伊原係夫妻關係，嗣伊訴請離婚，
    經台灣花蓮地方法院判准離婚確定；抗告人於民國八十九年十二月二十五日晚上
    九時三十分許，在花蓮縣新城鄉北埔夜市相對人所經營之服飾攤內，將相對人推
    倒在地，致使相對人受有右頰擦傷、背部挫傷之傷害，復將攤內衣架推倒，嗣抗
    告人返回花蓮縣吉安鄉○○路二八八號住處，又在屋外燒燬相對人之衣物，對相
    對人實施不法之侵害行為，已發生家庭暴力事件，且相對人有繼續遭受抗告人實
    施不法侵害行為之危險，為此聲請核發保護令等語。相對人之上開主張，不惟有
    有戶籍謄本乙份在卷可稽，並經原審調閱該院八十九年度婚字第一九六號離婚案
    卷查明無訛。再者，相對人主張受到抗告人前開不法侵害之行為，業據抗告人於
    原審法院訊問時自認，並有行政院衛生署花蓮醫院診斷書乙紙在卷可參，又兩造
    之子蕭羽辰於上開離婚事件審理中，亦曾到庭證稱：抗告人喝酒時就會打相對人
    等語；兩造之女蕭雅鶯於該事件審理中亦到庭證稱：抗告人喝酒醉時就會打相對
    人，兩造經常吵架、打架等語（見原審卷附該案判決理由二所載），是抗告人不
    僅有家庭暴力行為，且有毆打相對人之慣行，足認相對人有繼續遭受抗告人實施
    不法侵害行為之危險，相對人之主張即堪信實。從而原審法院依相對人聲請准予
    核發家庭暴力防治法第十三條第二項第一至四款之保護令，自無不合。
二、抗告人之抗告理由則以：其因於收受離婚判決後又適逢母喪，酒後前往相對人處
    談判房屋所有權歸屬又遭拒絕，一時衝動乃將相對人及所賣衣物推倒，然非「
    動手」毆打，且相對人受傷並非嚴重；另於上開住處燒燬衣物，亦係一時受激所
    致，且迄提起抗告時止已逾七個月之時間，兩造均仍居住於上開住處，抗告人並
    未對相對人有何不法侵害及騷擾，顯見相對人並無受家庭暴力之急迫危險，已無
    核發保護令之必要等語置辯。惟查兩造屢起爭執既因抗告人之家庭暴力行為而起
    ，兩造雖經判決離婚，惟因抗告人前有慣行毆打相對人之素行，難保不因日後仍
    處於同一屋簷下再度發生暴力行為，為防止相對人遭受抗告人不法侵害之危險，
    尚難謂保護令無繼續存在之必要，本件抗告核無理由，應予駁回。至於抗告人之
    抗告雖經駁回，然並不因而影響兩造就花蓮縣吉安鄉○○村○○路二八八號房屋
    所有權爭訟之實體認定，併此說明。
據上論結，本件抗告為無理由，依家庭暴力防治法第十九條第二項，非訟事件法第八
條第二項、第二十八條，民事訴訟法第四百九十二條第一項、第七十八條，裁定如主
文。
中      華      民      國    九  十    年    九    月    二  十  七    日
                              審判長法官  黃  永  祥
                                    法官  林  德  盛
                                    法官  張  健  河
右為正本係照原本作成。
本件不得再抗告。
                              法院書記官  鄧  瑞  雲
中      華      民      國    九  十    年    九    月    二  十  七    日


司法院資訊處製作；財團法人民間司法改革基金會備份。
